臺灣宜蘭地方法院刑事判決
111年度交訴字第11號
公  訴  人  臺灣宜蘭地方檢察署檢察官
被      告  林萬添


上列被告因公共危險等案件，經檢察官提起公訴（110年度偵字
第8419號），本院判決如下：
    主  文
林萬添犯駕駛動力交通工具發生交通事故，致人傷害而逃逸罪，
處有期徒刑參月，如易科罰金，以新臺幣壹仟元折算壹日。
    事實及理由
壹、本案被告林萬添所犯係死刑、無期徒刑、最輕本刑為3年以
    上有期徒刑以外之罪，亦非高等法院管轄第一審之案件，其
    於準備程序就被訴事實為有罪之陳述，經告知簡式審判程序
    之旨，並聽取其與檢察官之意見後，本院認無不得或不宜改
    依簡式審判程序進行之處，爰依刑事訴訟法第273條之1第1
    項、第284條之1之規定，裁定進行簡式審判程序。又簡式審
    判程序之證據調查，依刑事訴訟法第273條之2規定，不受同
    法第159條第1項審判外陳述排除之限制，再被告對於卷內之
    各項證據亦未爭執證據能力，故卷內所列之各項證據，自得
    作為證據。
貳、本案犯罪事實及證據，除均引用檢察官起訴書之記載（如附
    件）外，證據部分另補充：「被告林萬添於111年3月8日本
    院準備程序、同日審理中之自白及同年4月19日審理中之自
    白（參本院卷附當日各該筆錄）」為證據。
叁、論罪科刑：　　
一、上開犯罪事實，業據被告林萬添於偵訊、本院準備程序及審
    理中均坦承不諱，核與證人即告訴人張語雯、證人李孟哲分
    別於警詢及偵訊之證述情節大致相符，復有宜蘭仁愛醫療財
    團法人宜蘭仁愛醫院診斷證明書、道路交通事故現場圖、道
    路交通事故調查報告表㈠、㈡、道路交通事故肇事人自首情形
    紀錄表、車輛詳細資料報表、證號查詢汽車駕駛人資料、車
    號查詢汽車車籍資料、宜蘭縣政府警察局舉發違反道路交通
    管理事件通知單、現場及車損照片19張、監視器擷取畫面14
    張在卷可稽，足認被告上開任意性自白確與事實相符，堪予
    採信。從而，本件事證明確，被告上開犯行堪予認定，應依
    法論科。
二、核被告林萬添所為，係犯刑法第185條之4第1項前段之駕駛
    動力交通工具發生交通事故致人傷害而逃逸罪。
三、按刑法第185條之4第1項前段之法定刑為「6月以上5年以下
    有期徒刑」，然同為肇事逃逸者，其原因動機不一，犯罪情
    節未必盡同（如擦挫傷、撕裂傷、骨折、出血等），其肇事
    逃逸行為所造成危害社會之程度自屬有異，法律科處此類犯
    罪，所設之法定最低本刑卻同為「6月以上有期徒刑」，不
    可謂不重；於此情形，倘依其情狀處以6月以下有期徒刑，
    即足以懲儆，並可達防衛社會之目的者，自非不可依客觀之
    犯行與主觀之惡性二者加以考量其情狀，是否有可憫恕之處
    ，適用刑法第59條之規定酌量減輕其刑，期使個案裁判之量
    刑，能斟酌至當，符合比例原則。查，被告林萬添固於肇事
    致人受傷後未為適當之救護即逕自逃離現場，然告訴人張語
    雯因被告林萬添肇事所受之傷害為頸部其他特定部位、下背
    和骨盆挫傷等傷害，傷勢非重，且本件事故發生地點為宜蘭
    縣員山鄉德湖路1段與宜蘭縣員山鄉大鬮路路口，事發時間
    為18時50分許，是告訴人張語雯於此情形下，通常應可獲得
    其他用路人較高之即時救助機率，可認被告林萬添逃逸行為
    對告訴人張語雯所可能衍生危害之程度及對社會造成之風險
    相對較輕，輔以被告林萬添業與告訴人張語雯達成和解，賠
    償告訴人張語雯損失而取得告訴人張語雯之諒解，告訴人張
    語雯並已於本院審理中撤回其告訴，此有調解書及刑事撤回
    告訴聲請狀各1紙在卷可稽，可見其深具悔意，惡性實非重
    大，是綜觀本案犯罪情狀，並考量被告林萬添客觀犯行、主
    觀惡性及其犯罪所生結果，應認被告林萬添犯行雖為法所不
    許，惟犯罪情節較為輕微，若須為此承擔該罪法定最低本刑
    即6月以上有期徒刑（已屬得易科罰金之刑度上限），恐嫌
    過苛，在客觀上足以引起一般人普遍之同情，而有情輕法重
    、堪予憫恕之處，爰依刑法第59條之規定，酌量減輕其刑。
四、爰審酌被告林萬添駕駛自用小客車，本應注意車前狀況，並
    隨時採取必要之安全措施，竟疏未注意，致生本件交通事故
    ，且使告訴人張語雯受有起訴書所載之傷勢，被告林萬添發
    生交通事故後，未照料受有傷勢之告訴人，亦未通報警方、
    救護人員到場實施救護，反而逕自駕車離開現場，致受傷之
    告訴人張語雯風險增加，所為應予非難，惟犯後已坦承犯行
    ，態度尚可，又被告前於108年間曾有1次犯肇事逃逸罪，於
    本件事故發生前緩刑甫期滿之前案紀錄，此有臺灣高等法院
    被告前案紀錄表1份在卷可稽，兼衡其自述國中肄業之教育
    程度，曾從事臨時工，目前在家照顧小孩，家庭狀況勉持，
    需扶養兩個智能障礙的成年兒子，暨本件交通事故發生之情
    形、告訴人張語雯所受傷勢，及已與告訴人張語雯達成和解
    或獲取諒解，並經告訴人張語雯具狀撤回過失傷害罪之告訴
    等一切情狀，量處如主文所示之刑，並諭知易科罰金之折算
    標準。
肆、本判決係依刑事訴訟法第310條之2及第454條所製作之簡化
    判決，依法僅需記載犯罪事實、證據名稱及應適用之法條，
    並得以簡略方式為之，如認定之犯罪事實、證據及應適用之
    法條，與檢察官起訴書之記載相同者，得引用之，附此敘明
    。
據上論斷，應依刑事訴訟法第273條之1第1項、第299條第1項前
段、第310條之2、第454條（本件依刑事判決精簡原則，僅記載
程序法條文），判決如主文。
本案經檢察官曾尚琳偵查起訴，由檢察官張學翰到庭執行職務。
中　　華　　民　　國　　111 　年　　5 　　月　　10　　日
                  刑事第五庭  法  官   陳嘉瑜
以上正本證明與原本無異。　　　　　　　　　  
如不服本判決，應於判決送達後20日內敘明上訴理由，向本院提
出上訴狀（應附繕本），上訴於臺灣高等法院。其未敘述上訴理
由者，應於上訴期間屆滿後20日內向本院補提理由書「切勿逕送
上級法院」。
中　　華　　民　　國　　111 　年　　5 　　月　　10　　日
                              書記官   蕭欣怡
附錄本判決論罪之法律條文：
中華民國刑法第185條之4
駕駛動力交通工具發生交通事故，致人傷害而逃逸者，處6 月以
上5 年以下有期徒刑；致人於死或重傷而逃逸者，處1 年以上7
年以下有期徒刑。
犯前項之罪，駕駛人於發生交通事故致人死傷係無過失者，減輕
或免除其刑。
附件
臺灣宜蘭地方檢察署檢察官起訴書
                                     110年度偵字第8419號
　　被　　　告　林萬添　男　56歲（民國00年0月00日生）
　　　　　　　　　　　　住宜蘭縣○○鄉○○路0000號
　　　　　　　　　　　　國民身分證統一編號：Z000000000號
上列被告因肇事逃逸等案件，已經偵查終結，認應提起公訴，茲
將犯罪事實及證據並所犯法條分敘如下：
　　　　犯罪事實
一、林萬添於民國110年8月11日18時50分許，駕駛車牌號碼00-0
    000號自小客車沿宜蘭縣員山鄉德湖路1段由西往東方向行駛
    ，行經該路段與宜蘭縣員山鄉大鬮路路口，本應注意車前狀
    況，並隨時採取必要之安全措施，而依當時天候狀況，尚無
    不能注意之情事，竟疏未注意，不慎追撞在上開路口停等紅
    燈之李孟哲所駕駛、搭載張語雯之車牌號碼000-0000號自用
    小客車，致張語雯受有頸部其他特定部位、下背和骨盆挫傷
    等傷害。詎林萬添於肇事後，已知悉與他人發生交通事故，
    並預見可能致人死傷，竟基於縱使肇事致人受傷逃逸亦不違
    背其本意之不確定故意，未留在現場等候、報警、協助救護
    或為其他必要之措施，逕自駕車逃離現場，經警據報到場處
    理並調閱監視器畫面，始循線查悉上情。
二、案經張語雯訴由宜蘭縣政府警察局宜蘭分局報告偵辦。
　　　　證據並所犯法條
一、證據清單及待證事實：
編號 證據名稱 待證事實 1 被告林萬添於警詢及偵查中之證述 坦承於上開時、地駕駛前揭 自用小客車，與告訴人及證人李孟哲發生交通事故，未等待警方或救護車到場，即逕自駕駛車輛離開現場之事實。 2 證人即告訴人張語雯於警詢及偵查中之證述 全部犯罪事實。 3 證人李孟哲於警詢及偵查中之證述 證明證人李孟哲於上開時、地駕駛前揭自用小客車搭載告訴人在停等紅燈時，遭被告駕駛之上開自用小客車追撞，被告隨即倒車，並自證人李孟哲之車輛左側超車、駛入逆向車道後，右轉至宜蘭縣員山鄉大鬮路之事實。 4 道路交通事故現場圖、道 路交通事故調查報告表㈠、㈡、道路交通事故肇 事人自首情形紀錄表各1 份、車輛詳細資料報表2 張、證號查詢汽車駕駛人 資料、車號查詢汽車車籍資料、宜蘭縣政府警察局舉發違反道路交通管理事件通知單影本各1份、現場及車損照片19張、監視器擷取畫面14張 、監視器光碟1片 ⑴證明被告駕駛前揭自用小客車，未應注意車前狀況，致追撞證人李孟哲駕駛之車輛之事實。 ⑵證明被告與證人李孟哲駕駛自用小客車發生交通事故後，隨即自證人李孟哲之車輛左側超車、駛入逆向車道後，右轉至宜蘭縣員山鄉大鬮路之事實。 ⑶證明被告駕駛之自用小客車車頭、證人李孟哲駕駛之自用小客車車尾有凹陷及刮擦痕跡，顯示撞擊之力道非小之事實。 5 宜蘭仁愛醫療財團法人宜蘭仁愛醫院診斷證明書1紙 證明告訴人受有如犯罪事實 欄所載傷害之事實。 
二、核被告所為，係犯刑法第284條前段過失傷害及同法第185條
    之4第1項前段之駕駛動力交通工具肇事致人傷害而逃逸等罪
    嫌。被告所犯上開兩罪間，犯意各別，行為互殊，應予分論
    併罰。
三、依刑事訴訟法第251條第1項提起公訴。
　　此　致
臺灣宜蘭地方法院
中　　華　　民　　國　 110　　年　　12　　月　　17　　日
　　　　　　　　　　　　　　　檢　察　官　曾尚琳
本件正本證明與原本無異
中　　華　　民　　國　 110　  年　　12　　月　  28　　日
　　　　　　　　　　　　　　  書  記  官  徐語潔
所犯法條：　　
中華民國刑法第284條
因過失傷害人者，處 1 年以下有期徒刑、拘役或 10 萬元以下
罰金；致重傷者，處 3 年以下有期徒刑、拘役或 30 萬元以下
罰金。
中華民國刑法第185條之4
駕駛動力交通工具發生交通事故，致人傷害而逃逸者，處 6 月
以上 5 年以下有期徒刑；致人於死或重傷而逃逸者，處 1 年以
上 7 年以下有期徒刑。
犯前項之罪，駕駛人於發生交通事故致人死傷係無過失者，減輕
或免除其刑。